【裁判字號】    99,訴,733
【裁判日期】    991206
【裁判案由】    違反毒品危害防制條例
【裁判全文】
臺灣雲林地方法院刑事協商判決           99年度訴字第733號
公  訴  人  臺灣雲林地方法院檢察署檢察官
被      告  林伯軒
指定辯護人  本院公設辯護人許俊雄
上列被告因違反毒品危害防制條例案件，經檢察官提起公訴（99
年度毒偵字第775 號），並聲請法院改依協商程序而為判決，本
院認為適當，同意由受命法官一人獨任進行協商判決程序，判決
如下：
    主      文
林伯軒施用第一級毒品，累犯，處有期徒刑柒月，扣案之第一級
毒品海洛因壹包（含外包裝袋壹只，驗餘淨重計零點壹壹壹伍公
克）沒收銷燬之。又施用第二級毒品，累犯，處有期徒刑柒月。
應執行有期徒刑拾月，扣案之第一級毒品海洛因壹包（含外包裝
袋壹只，驗餘淨重零點壹壹壹伍公克）沒收銷燬之。
    事實及理由
一、犯罪事實：
    林柏軒前因施用毒品案件，經觀察、勒戒執行完畢，認無繼
    續施用毒品之傾向，於民國96年1 月31日予以釋放，並由臺
    灣雲林地方法院檢察署檢察官於同日以95年度毒偵字第1204
    號案件為不起訴處分確定；又因施用第二級毒品案件，經本
    院以96年度虎簡字第417 號判處有期徒刑6 月確定，於97年
    1 月14日易科罰金執行完畢。詎林柏軒猶不知悔改，復基於
    施用第一級毒品海洛因之犯意，於99年6 月13日凌晨零時許
    ，在雲林縣四湖鄉林厝寮大排水溝旁，以將海洛因摻入香菸
    內點燃後吸食其煙霧之方式，施用第一級毒品海洛因1 次；
    又基於施用第二級毒品甲基安非他命之犯意，於99年6 月14
    日凌晨1 時許，在上開同一處所，以將甲基安非他命置於玻
    璃球燒烤後吸食其煙霧之方式，施用第二級毒品甲基安非他
    命1 次。嗣於99年6 月14日1 時35分許，因形跡可疑，為警
    在雲林縣東勢鄉○○村○○路56號前查獲，並扣得第一級毒
    品海洛因1 包（毛重0.3 公克，驗餘淨重0.1115公克）。
二、證據名稱：
  (一)被告林柏軒之供述。
  (二)雲林縣警察局臺西分局委託檢驗尿液代號與真實姓名對照認
    證單1 紙。
  (三)正修科技大學超微量研究科技中心尿液檢驗報告1紙。
  (四)扣案之第1 級毒品海洛因1 包（驗餘淨重0.1115公克）及現
    場照片8 張。
  (五)行政院衛生署草屯療養院鑑定書1份。
  (六)臺灣高等法院被告前案紀錄表、全國施用毒品案件紀錄表。
三、本案經檢察官與被告林伯軒、辯護人於審判外達成協商之合
    意，且被告林伯軒已認罪，其合意內容為：被告林伯軒施用
    第一級毒品，累犯，處有期徒刑柒月，扣案之第一級毒品海
    洛因壹包（驗餘淨重計零點壹壹壹伍公克）沒收銷燬之；又
    施用第二級毒品，累犯，處有期徒刑柒月。應執行有期徒刑
    拾月，扣案之第一級毒品海洛因壹包（驗餘淨重計零點壹壹
    壹伍公克）沒收銷燬之。
四、至扣案之白色粉末1 包（淨重0.1123公克，驗餘淨重0.1115
    公克），鑑定結果確含海洛因之成分，屬毒品危害防制條例
    第2 條第2 項第1 款所列之第一級毒品，有行政院衛生署草
    屯療養院99年7 月20日草療鑑字第0990700082號鑑定書1 紙
    附卷可稽（見偵卷第32頁），應依毒品危害防制條例第18條
    第1 項前段之規定，沒收銷燬之。又鑑定毒品時，一般係以
    傾倒之方式，將包裝袋內之毒品倒出與包裝袋分離而秤重，
    必要時亦會輔以刮杓取袋內粉末，然無論依上述何種方式分
    離，包裝袋內均會有極微量海洛因殘留，業經法務部調查局
    於93年3 月19日以調科壹字第09300113060 號函示在案，此
    為本院職務上已知之事實（另見最高法院95年度臺上字第37
    39號、第7354號、98年度臺上字第7509號、99年度臺上字第
    2476號判決意旨）。前揭扣案並送鑑之第一級毒品海洛因1
    包，用以包裝、裝放前揭毒品之包裝塑膠袋部分，實難以與
    其內所殘留之微量毒品完全析離，自應全部視為毒品，而併
    依毒品危害防制條例第18條第1 項前段之規定宣告沒收銷燬
    。
五、應適用之法條：刑事訴訟法第455 條之2 第1 項、第455 之
    4 第2 項、第455 條之8 、第454 條第1 項，毒品危害防制
    條例第10條第1 項、第2 項、第18條第1 項前段，刑法第11
    條、第47條第1 項、第51條第5 款。
六、協商判決原則上不得上訴。但有刑事訴訟法第455 條之4 第
    1 項第1 款「於本訊問程序終結前，被告撤銷協商合意或檢
    察官撤回協商聲請者」；第2 款「被告協商之意思非出於自
    由意志者」；第4 款「被告所犯之罪非第455 條之2 第1 項
    所定得以協商判決者」；第6 款「被告有其他較重之裁判上
    一罪之犯罪事實者」；第7 款「法院認應諭知免刑或免訴、
    不受理者」情形之一，或協商判決違反同條第2 項「法院應
    於協商合意範圍內為判決；法院為協商判決所科之刑，以宣
    告緩刑或2 年以下有期徒刑、拘役或罰金為限」等規定者（
    以上均簡稱但書情形）外，不在此限（即有但書情形，依法
    仍得上訴）。
七、本件如有上述但書情形，且不服本判決時，得自收受判決送
    達之日起10日內，向本院提出上訴狀（須附繕本），上訴於
    第二審法院。
本案經檢察官江柏青到庭執行職務。
中    華    民    國    99    年    12    月    6     日
                  刑事第五庭    法  官  段奇琬
以上正本證明與原本無異。
                                書記官  高培馨
中    華    民    國    99    年    12    月    6     日
附錄本案論罪科刑法條全文：
毒品危害防制條例第10條
施用第一級毒品者，處 6 月以上 5 年以下有期徒刑。
施用第二級毒品者，處 3 年以下有期徒刑。

司法院資訊處製作；財團法人民間司法改革基金會備份。
